# 存货底稿实施程序

提问人：18855190680 时间：2020-08-02 16:07:00
陈老师，问个问题：在存货审计程序中有一个就是根据企业的耗电量大概测算一下本期产量是否异常。这一程序只能适用于产品种类很少的情况下吧？对于那种产品种类很多，每种产品生产流程的复杂度又不一样的企业，这一程序没法实施，对吗？盼复，深谢！

回答人：chenyiwei
应针对每个被审计单位的具体情况设计和实施有针对性的程序。你说的情况，如果每种产品的用电量无法单独归集统计的，而仅仅测算总体用电量的变动则意义不大，则该程序的作用有限；但根据该企业的具体情况，也可能有其他有针对性的措施，例如针对车间、工序的用电量单独归集、统计分析等。